臺灣屏東地方法院刑事判決　　　　　　　 94年度訴字第853號
公　訴　人　臺灣屏東地方法院檢察署檢察官
被　　　告　甲○○
上列被告因違反毒品危害防制條例案件，經檢察官提起公訴（94
年度毒偵字第1932號），經被告為有罪之陳述，本院裁定改依簡
式審判程序審理，判決如下：
    主  文
甲○○連續施用第一級毒品，累犯，處有期徒刑拾月，扣案之含
第一級毒品成分之殘渣袋壹只，沒收銷燬之；又連續施用第二級
毒品，累犯，處有期徒刑陸月。應執行有期徒刑壹年參月，扣案
之含第一級毒品成分之殘渣袋壹只，沒收銷燬之。
    事  實
一、甲○○前因施用毒品案件，經本院以92年度毒聲字第108 號
    裁定送觀察、勒戒後，認無繼續施用毒品之傾向，於民國92
    年3 月17日釋放，並由臺灣屏東地方法院檢察署檢察官於92
    年3 月18日以92年度毒偵字第24號為不起訴處分確定；復於
    92年間因犯竊盜罪，經本院以92年度易字第745 號判決判處
    有期徒刑7 月，經上訴臺灣高等法院高雄分院以93年度上易
    字第80號判決撤銷原判決，判處有期徒刑9 月確定；又於93
    年間因施用毒品案件，經本院以93年度訴字第17號判決判處
    有期徒刑10月確定，前揭徒刑本院以93年度聲字第411 號裁
    定定應執行刑1 年5 月確定，於93年5 月13日入監服刑，嗣
    於94年6 月1 日縮短刑期執行完畢。詎不知悔改，於觀察勒
    戒釋放後5 年內，分別基於施用第一級毒品海洛因及第二級
    毒品甲基安非他命之概括犯意，自94年6 月間某日起至94年
    7 月22日8 時往前回溯72小時內之某時，在屏東縣內埔鄉○
    ○村○○路683 號住處之廁所內，平均每一或二星期一次之
    頻率，連續以針筒注射之方式施用第一級毒品海洛因；另將
    毒品甲基安非他命置於玻璃球吸食器內，下方點火加熱燒烤
    ，再以口鼻吸食蒸發氣體之方式，平均每一或二星期一次之
    頻率，連續施用第二級毒品甲基安非他命多次。嗣於94年7
    月22日8 時許，在前揭住處為警查獲，並扣得含有第一級毒
    品海洛因成分之殘渣袋1 只。
二、案經屏東縣警察局潮州分局報請臺灣屏東地方法院檢察署檢
    察官偵查起訴。
    理  由
一、上開事實，業據被告甲○○於審理中坦承不諱，且被告為警
    查獲時採尿送驗結果，均呈嗎啡（即海洛因水解後之反應）
    及甲基安非他命之陽性反應，有臺灣檢驗科技股份有限公司
    94 年8月8 日KＺ000000000000號濫用藥物尿液檢驗報告1 紙
    在卷可證。又扣案之殘渣袋1 只，經送高雄醫學大學附設中
    和紀念醫院檢驗結果含海洛因成分，有該院94年9 月27日00
    00－000 號檢驗報告1 紙在卷可按。上述鑑驗結果，係檢驗
    機關本於專業知識及以精密儀器或科學檢驗方法所得之結論
    ，自可憑信，足見被告自白與事實相符，堪以採信。又被告
    前因施用毒品案件，經本院以92年度毒聲字第108 號裁定送
    觀察、勒戒後，認無繼續施用毒品之傾向，於92年3 月17
    日釋放，並由臺灣屏東地方法院檢察署檢察官於92年3 月18
    日以92年度毒偵字第24號為不起訴處分確定，此有臺灣屏東
    地方法院檢察署刑案資料查註紀錄表及臺灣高等法院被告全
    國前案紀錄表各1 份在卷可參。從而，本件事證已臻明確，
    被告經觀察勒戒執行完畢釋放後，5 年內再犯本件施用第一
    級毒品海洛因及第二級毒品安非他命之犯行，堪以認定。
二、查海洛因及甲基安非他命分屬毒品危害防制條例第2 條第 2
    項第1 款、第2 款所稱之第一級、第二級毒品，均不得持有
    、施用，被告竟持以施用，核其所為，係犯同條例第10條第
    1 項之施用第一級毒品罪及同條例第2 項之施用第二級毒品
    罪。其施用前持有海洛因及甲基安非他命之低度行為，應為
    施用之高度行為所吸收，均不另論罪。又連續犯之成立，除
    主觀上須基於一個概括之犯意外，客觀上須先後數行為，逐
    次實施而具連續性，侵害數個同性質之法益，其每一前行為
    與次行為，依一般社會健全觀念，在時間差距上，可以分開
    ，在刑法評價上，各具獨立性，每次行為皆可獨立成罪，構
    成同一之罪名，始足當之；如數行為於同時同地或密切接近
    之時地實施，侵害同一之法益，各行為之獨立性極為薄弱，
    依一般社會健全觀念，在時間差距上，難以強行分開，在刑
    法評價上，以視為數個舉動之接續施行，合為包括之一行為
    予以評價，較為合理，則屬接續犯，而為包括之一罪（最高
    法院86年台上3295號判例參照）。被告於上開長達1 個月犯
    罪期間內，多次施用第一級毒品及第二級毒品之犯行，均時
    間緊接（但並非無法強行區隔，如數分鐘、數小時內），方
    法相同，觸犯構成要件相同之罪（各行為均可視為獨立犯罪
    ，而非僅為一個犯罪之數舉動），顯係基於概括犯意反覆為
    之，應為連續犯，均應依刑法第56條規定論以1 罪，並加重
    其刑，檢察官認屬接續犯，容有誤會，併予敘明。查被告於
    92年間因犯竊盜罪，經本院以92年度易字第745 號判決判處
    有期徒刑7 月，經上訴臺灣高等法院高雄分院以93年度上易
    字第80號判決撤銷原判決，判處有期徒刑9 月確定；又於93
    年間因施用毒品案件，經本院以93年度訴字第17號判決判處
    有期徒刑10月確定，前揭徒刑本院以93年度聲字第411 號裁
    定定應執行刑1 年5 月確定，於93年5 月13日入監服刑，嗣
    於94年6 月1 日縮短刑期執行完畢等節，有臺灣屏東地方法
    院檢察署刑案資料查註紀錄表及臺灣高等法院被告全國前案
    紀錄表各1 份在卷可按，其受有期徒刑之執行完畢後，5 年
    之內再犯有期徒刑以上之上述二罪，皆為累犯，均應依法加
    重其刑，其有二種刑之加重事由，應均遞加重之。其所犯上
    述二罪，犯意各別，行為互異，應予分別論罪，合併處罰。
    爰審酌被告素行非佳，經觀察、勒戒後，仍未能戒除毒癮，
    顯見其無戒毒悔改之意，惟念其施用毒品乃自戕行為，及其
    施用毒品之期間、次數、犯罪後坦認犯行，態度尚稱良好等
    一切情狀，分別量處如主文所示之刑，並定其應執行之刑。
    扣案之含第一級毒品海洛因成分殘渣袋1 只，已如前述，因
    與第一級毒品海洛因無法分離，均應依毒品危害防制條例第
    18條第1 項前段規定沒收銷燬之。
據上論斷，應依刑事訴訟法第273 條之1 第1 項、第299 條第 1
項前段，毒品危害防制條例第10第1 項、第2 項、第18條第1 項
前段，刑法第11條、第56條、第47條、第51條第5 款，判決如主
文。
本案經檢察官鄭伊鈞到庭執行職務
中　　華　　民　　國　　94　　年　　10　　月　　28　　日
                  刑事第二庭    法  官  陳海寧
以上正本證明與原本無異。
如不服本判決應於收受本判決送達後十日內向本院提出上訴書狀，
其未敘述上訴理由者，並得於提起上訴後十日內向本院補提理由
書狀（均須按他造當事人之人數附繕本）「切勿逕送上級法院」
中　　華　　民　　國　　94　　年　　10　　月　　28　　日
                                書記官  劉淑蓉
附錄法條：
毒品危害防制條例第10條
施用第一級毒品者，處 6 月以上 5 年以下有期徒刑。
施用第二級毒品者，處 3 年以下有期徒刑。
